【裁判字號】    97,易,1215
【裁判日期】    970731
【裁判案由】    竊盜
【裁判全文】
臺灣彰化地方法院刑事判決              97年度易字第1215號
公  訴  人  臺灣彰化地方法院檢察署檢察官
被      告  甲○○
                  （現另案於臺灣彰化看守所羈押中）
上列被告因竊盜案件，經檢察官提起公訴（九十七年度偵字第四
六三七號），本院依簡式審判程序判決如下：
    主    文
甲○○犯如附表一所示之罪，均累犯，各處如附表一所示之刑，
應執行有期徒刑柒月，拘役伍拾日，拘役如易科罰金，以新臺幣
壹仟元折算壹日。
    犯罪事實及理由
一、犯罪事實：
    甲○○前因搶奪等案件，經本院以九十三年度訴字第六五九
    號判決判處應執行有期徒刑八月，緩刑三年確定；又因違反
    毒品危害防制條例案件，經本院以九十五年度訴字第二八六
    號判決判處有期徒刑七月確定；再因違反毒品危害防制條例
    案件，經本院以九十五年度訴字第九三九號判決判處有期徒
    刑十月確定；另因竊盜及詐欺案件，分別經本院以九十五年
    度彰簡字第七九九、九０四號判決，各判處拘役四十日、五
    十日，合併定應執行刑為拘役八十日確定；嗣首開案件遭撤
    銷緩刑宣告，經入監接續執行並減刑後，於民國九十六年十
    一月十七日縮短刑期執行完畢。詎仍不知悔改，因缺錢花用
    ，復基於意圖為自己不法所有之各別犯意，於如附表一所示
    之時間、地點，分別以附表一所示之方式，竊取如附表一所
    示被害人之物品。嗣為警於附表二所示時地盤查時，甲○○
    即於有偵查權限之機關發覺其涉有附表一所示竊盜行為前，
    主動向員警自首該等竊盜犯行，並接受裁判。
二、本案證據名稱：
(一)被告甲○○之自白。
(二)證人即被害人丙○○、丁○○、乙○○於警詢之證述。
(三)贓物認領保管單三紙。
(四)照片十八幀。
(五)臺灣高等法院被告前案紀錄表、臺灣彰化地方法院檢察署刑
    案資料查註紀錄表。
三、核被告就附表一編號一、二所為，均係犯刑法第三百二十條
    第一項之普通竊盜罪；就編號三部分，則犯刑法第三百二十
    一條第一項第二款之踰越安全設備竊盜罪。起訴書附表編號
    三已敘明被告踰越安全設備竊盜之犯罪事實，惟法條誤載為
    同條第三款之攜帶兇器竊盜罪，尚有未洽，然因均屬同一條
    項之加重竊盜罪，僅所應適用之加重條件有別，毋庸變更起
    訴法條，爰更正之，附此說明。被告所犯如附表一所示竊盜
    犯行，皆犯意各別，行為獨立，應予分論併罰。查被告前因
    搶奪等案件，經本院以九十三年度訴字第六五九號判決判處
    應執行有期徒刑八月，緩刑三年確定；又因違反毒品危害防
    制條例案件，經本院以九十五年度訴字第二八六號判決判處
    有期徒刑七月確定；再因違反毒品危害防制條例案件，經本
    院以九十五年度訴字第九三九號判決判處有期徒刑十月確定
    ；另因竊盜及詐欺案件，分別經本院以九十五年度彰簡字第
    七九九、九０四號判決，各判處拘役四十日、五十日，合併
    定應執行刑為拘役八十日確定；嗣首開案件遭撤銷緩刑宣告
    ，經入監接續執行並減刑後，於九十六年十一月十七日縮短
    刑期執行完畢乙情，有臺灣高等法院被告前案紀錄表、臺灣
    彰化地方法院檢察署刑案資料查註紀錄表在卷可按，其受有
    期徒刑之執行完畢，五年以內故意再犯本案有期徒刑以上之
    罪，均為累犯，應依刑法第四十七條第一項規定，分別加重
    其刑。再被告就附表一所示之竊盜犯行，係於員警於附表二
    所示時地盤查時，即在被害人未報案，且有偵查犯罪職權之
    機關尚不知有該竊盜犯行前，主動向員警坦承有為附表一所
    示之竊盜情事，此有被告之警詢筆錄及被害人丙○○、丁○○於警詢時證述未報案等情綦詳，而被告復有接受審判之情
    ，從而，被告就如附表一所示之竊盜犯行，皆應依刑法第六
    十二條前段規定減輕其刑，且先加後減之。爰審酌被告犯罪
    之動機、目的、所生危害程度、竊得財物之價值非高，兼衡
    其行竊手段尚屬溫和，犯罪後坦承犯行等一切情狀，分別量
    處如附表一所示之刑，並就附表一編號一、二均諭知易科罰
    金之折算標準，併依刑法第五十一條第六款規定，定其應執
    行刑，暨諭知易科罰金之折算標準，以示懲儆。本案被告犯
    罪時間皆係在九十六年四月二十四日以後，並不符合中華民
    國九十六年罪犯減刑條例所定之減刑要件，尚無依該條例規
    定予以減刑之餘地。
四、據上論斷，應依刑事訴訟法第二百七十三條之一第一項、第
    二百九十九條第一項前段、第三百十條之二、第四百五十四
    條第一項，刑法第三百二十條第一項、第三百二十一條第一
    項第二款、第四十七條第一項、第四十一條第一項前段、第
    五十一條第六款、第六十二條前段，刑法施行法第一條之一
    第一項、第二項前段，判決如主文。
五、如不服本判決，得自收受送達之日起十日內向本院提出上訴
    狀，上訴於臺灣高等法院臺中分院 (須附繕本)。
本案經檢察官郭玄義到庭執行職務。
中    華    民    國    97    年    7     月    31    日
                  刑事第四庭  法  官  周  莉  菁
以上正本證明與原本無異。
如不服本判決，應於判決送達後10日內，向本院提出上訴書狀，
上訴書狀應「敘述具體上訴理由」，並按他造當事人之人數附繕
本。「切勿逕送上級法院」。
告訴人或被害人對於判決如有不服具備理由請求檢察官上訴者，
其上訴期間之計算係以檢察官收受判決正本之日期為準。
中    華    民    國    97    年    8     月     6    日
                              書記官  卓  俊  杰
【附表一】：（時間：民國，單位：新臺幣；下同）
┌──┬─────┬───────┬───┬─────────┬──────────┐
│編號│   時間   │    地點      │被害人│行竊方式及所得財物│       宣告刑       │
├──┼─────┼───────┼───┼─────────┼──────────┤
│１  │97年1月上 │彰化縣彰化市永│丙○○│徒手竊取黑格紋手提│甲○○竊盜，累犯，處│
│    │旬某日    │樂街旁        │      │包1個（內有粉紅色 │拘役拾日，如易科罰│
│    │          │              │      │便當盒包、便當盒、│金，以新臺幣壹仟元折│
│    │          │              │      │筷子、碗，共值市價│算壹日。            │
│    │          │              │      │約500元）後丟棄   │                    │
├──┼─────┼───────┼───┼─────────┼──────────┤
│２  │97年3月7日│彰化縣彰化市南│丁○○│徒手竊取紅色米老鼠│甲○○竊盜，累犯，處│
│    │17時許    │郭路「彰化百貨│      │手提包1個（內有教 │拘役拾日，如易科罰│
│    │          │」前          │      │師手冊2本，共值市 │金，以新臺幣壹仟元折│
│    │          │              │      │價約1,000元）後丟 │算壹日。            │
│    │          │              │      │棄                │                    │
├──┼─────┼───────┼───┼─────────┼──────────┤
│３  │97年3月17 │彰化縣彰化市永│乙○○│踰越陽台欄杆之安全│甲○○踰越安全設備竊│
│    │日9時許   │樂街44巷7號之4│      │設備，徒手竊取鋁窗│盜，累犯，處有期徒刑│
│    │          │              │      │4片（共值市價約20 │柒月。              │
│    │          │              │      │00元）後，變賣予彰│                    │
│    │          │              │      │化縣彰化市建國陸橋│                    │
│    │          │              │      │旁不知名之成年資源│                    │
│    │          │              │      │回收商得款300元花 │                    │
│    │          │              │      │用殆盡            │                    │
└──┴─────┴───────┴───┴─────────┴──────────┘
【附表二】：
 ┌──┬──────────┬────────────┬────────────────┐
 │編號│     查獲時間       │   查獲地點或查獲方式   │（一）查獲財物                  │
 │    │                    │                        │（二）扣案之犯罪工具            │
 ├──┼──────────┼────────────┼────────────────┤
 │ １ │97年3月23日17時許   │在其彰化縣彰化市○○街44│（一）無                        │
 │    │                    │巷7號之2住所為警盤詰後，│（二）無                        │
 │    │                    │自願至所說明而查獲      │                                │
 └──┴──────────┴────────────┴────────────────┘
附錄本判決論罪科刑法條：
刑法第320條第1項：
意圖為自己或第三人不法之所有，而竊取他人之動產者，為竊盜
罪，處五年以下有期徒刑、拘役或五百元以下罰金。
刑法第321條：
犯竊盜罪而有左列情形之一者，處六月以上五年以下有期徒刑：
一  於夜間侵入住宅或有人居住之建築物、船艦，或隱匿其內而犯之者。
二  毀越門扇、牆垣或其他安全設備而犯之者。
三  攜帶兇器而犯之者。
四  結夥三人以上而犯之者。
五  乘火災、水災或其他災害之際而犯之者。
六  在車站或埠頭而犯之者。
前項之未遂罰之。


司法院資訊處製作；財團法人民間司法改革基金會備份。
